【裁判字號】    94,易,1273
【裁判日期】    950421
【裁判案由】    竊盜
【裁判全文】
臺灣桃園地方法院刑事判決              94年度易字第1273號
公  訴  人  臺灣桃園地方法院檢察署檢察官
被      告  甲○○
                    另案羈押.
上列被告因竊盜案件，經檢察官提起公訴（94年度偵字第16076
號）及移送併案審理（94年度偵字第18912 號），本院合議庭裁
定改依簡式審判程序，判決如下：
    主  文
甲○○共同連續攜帶兇器竊盜，累犯，處有期徒刑捌月。扣案鐵
剪貳支、小刀貳支、刀片參片、十字起子壹支，均沒收。
    事  實
一、甲○○前於民國90年間，因違反毒品危害防制條例案件，經
    本院於91年10月15日以91年度訴字第1169號，就連續施用第
    一級毒品部分判處有期徒刑10月；就連續施用第二級毒品部
    分判處有期徒刑4 月；應執行有期徒刑1 年，於91年11月23
    日確定。復於91年間，因搶奪案件，經本院於91年10月8 日
    ，以91年度訴字第1123號判決判處有期徒刑1 年6 月，於91
    年11月10日確定。上開2 案件合併執行，而於94年5 月10日
    假釋出監付保護管束，至94年6 月15日經縮刑期滿，未經撤
    銷假釋以已執行完畢論，構成累犯。
二、甲○○猶不知悔改，分別與姓名年籍不詳綽號「阿文」或丙
    ○○之成年男子，共同基於意圖為自己不法所有之概括犯意
    聯絡，而為下列犯罪行為：
  (一)於94年8 月19日凌晨4 時30分許，與「阿文」2 人騎乘機車
    攜帶「阿文」所有持客觀上足供兇器之用之鐵剪2 支、及甲
    ○○所有客觀上足供兇器之用之小刀2 支、刀片3 片、十字
    起子1 支等物，進入位於桃園縣蘆竹鄉○○路○ 段71號「鼎
    豪實業股份有限公司」（下稱鼎豪公司））無人留守之廠房
    中（無故侵入建築物未據告訴），由「阿文」持上開鐵剪2
    支剪電纜線，甲○○負責搬運及整理剪下來之電纜線，2 人
    共同竊取鼎豪公司所有之電纜線共100 公斤（價值約新臺幣
    【下同】4 萬5 千元）。得手後，甲○○將上開竊得之電纜
    線搬運至桃園市○○○街202 號空地並剝剪電纜線外皮，於
    同日上午8 時45分許，為警當場查獲，並扣得前開作案用之
    鐵剪2 支及剝電線外皮所用之小刀2 支、刀片3 片、十字起
    子1 支等物。
  (二)於94年7 月24日凌晨3 時許，與丙○○（檢察官另案偵辦）
    一同騎乘車牌號碼KZ P-263號機車至桃園縣桃園市○○街86
    6 號，見該處有不銹鋼鐵捲門，共同徒手竊取林鴻文所有之
    不銹鋼鐵捲門1 具，得手後即共同騎乘上開機車載運竊得之
    鐵捲門離開現場。嗣於同日凌晨4 時許，在桃園縣桃園市○
    ○街18之1 號前為警攔檢查獲，丙○○、甲○○見狀即棄車
    逃逸，經警追捕當場查獲丙○○，甲○○則乘隙逃逸。
三、案經桃園縣警察局桃園分局報告臺灣桃園地方法院檢察署檢
    察官偵查起訴及移送併案審理。
    理  由
一、按刑事訴訟法第273 條之1 規定除被告所犯為死刑、無期徒
    刑、最輕本刑為3 年以上有期徒刑之罪、或高等法院管轄第
    一審案件者外，於審判期日前之程序進行中，被告先就被訴
    事實為有罪之陳述時，審判長得告知被告簡式審判程序之旨
    ，並聽取當事人、代理人、辯護人及輔佐人之意見後，裁定
    進行簡式審判程序。經查，本件被告甲○○被訴竊盜例一案
    ，非前開不得進行簡式審判程序之案件，經被告於本院審理
    時就被訴事實為有罪之陳述，且經本院告知被告簡式審判程
    序之旨，聽取被告及檢察官之意見後，爰依上開刑事訴訟法
    第273 條之1 之規定，合議庭裁定改依簡式審判程序審判之
    ，合先敘明。
二、上揭犯罪事實，業據被告甲○○於本院審理中坦承不諱，核
    與證人即被害人鼎豪公司之經理乙○○、林鴻文於警詢指述
    失竊之情節相符，證人即共犯丙○○證述共同行竊鐵捲門之
    情形相符，復有照片15張、被害人出具之贓物領據2 紙附卷
    足憑，並有鐵剪2 支、小刀2 支、刀片3 片、十字起子1 支
    等物扣案足憑，足徵被告甲○○自白核與事實相符，洵堪採
    信。是本案事證明確，被告甲○○犯行洵堪認定，應予依法
    論科。
三、按刑法第321 條第1 項第3 款所謂兇器，凡於人之生命身體
    之安全，易生危險者均屬之，因攜帶兇器行竊，只需行竊時
    攜帶具有危險性之兇器為已足，並不以主觀上有以該兇器行
    兇之意圖為必要，最高法院70年度臺上字第6110號判決、71
    年度臺上字第728 號判決均採同一見解。而被告甲○○與「
    阿文」共同攜帶持以如犯罪事實欄二、(一)行竊用之之鐵剪2
    支、小刀2 支、刀片3 片、十字起子1 支等物，既可用於剪
    電纜線及剝電纜線，且經本院檢視卷附工具照片結果，應屬
    質地堅硬之物，無論被告甲○○主觀上是否旨在行兇抑僅用
    以行竊，在客觀上既具有行兇之危險性，上開物品均屬兇器
    之。故核被告甲○○就犯罪事實欄二、(一)所為係犯刑法係犯
    刑法第321 條第1 項第3 款之攜帶兇器加重竊盜罪；另就犯
    罪事實欄二、(二)所為係犯刑法第320 條第1 項之普通竊盜罪
    。被告甲○○與「阿文」就犯罪事實欄二、(一)所示加重竊盜
    犯行，與共犯丙○○就犯罪事實欄二、(二)所示竊盜犯行，分
    別有犯意聯絡及行為分擔，均為共同正犯。被告甲○○先後
    2 次竊盜犯行，時間緊接，手法相同，且係犯基本構成要件
    相同之罪名，顯係基於概括犯意而為，應依連續犯之規定，
    以情節較重之攜帶兇器加重竊盜罪一罪論，並依法加重其刑
    。臺灣桃園地方法院檢察署函移送併案審理該署94年度偵字
    第18912 號被告甲○○所涉如犯罪事實欄二、(二)所示之竊盜
    事實，雖未經提起公訴，惟與前揭起訴部分具有連續犯之裁
    判上一罪關係，為起訴效力所及，本院自應併予審理論究，
    附此敘明。又查被告甲○○有犯罪事實欄一、所載之犯罪科
    刑及執行情形，有臺灣高等法院被告前案紀錄表存卷可按，
    其受有期徒刑之執行完畢後5 年以內再犯本件有期徒刑以上
    之罪，係屬累犯，並應依法遞加之。爰審酌被告甲○○不思
    以己力正當謀生，竟為貪圖不法利益，竊取他人財物，所為
    實屬非是，惟念其於行為後坦承犯行之態度及被竊財物之價
    值等一切情狀，量處如主文所示之刑。
四、沒收部分：
    扣案鐵剪2 支係屬共犯「阿文」所有，小刀2 支、刀片3 片
    、十字起子1 支等物，則屬被告甲○○所有，且供如犯罪事
    實欄二、(一)犯罪所用之物，業據被告甲○○於警詢及偵查中
    及本院審理時供承在卷，爰依刑法第38條第1 項第2 款規定
    宣告沒收。
據上論斷，應依刑事訴訟法第273 條之1 第1 項、第299 條第1
項前段，刑法第28條、第56條、第321 條第1 項第3 款、第47條
、第38條第1 項第2 款，判決如主文。
本案經檢察官廖先志到庭執行職務。
中    華    民    國    95    年    4     月    21    日
                  刑事第十二庭  法  官  黃永定
以上正本證明與原本無異。
如不服本判決，應於送達後10日內，向本院提出上訴狀。
                                書記官  施春祝
中    華    民    國    95    年    4     月    21    日
附錄本案論罪科刑法條：
刑法第321條
犯竊盜罪而有左列情形之一者，處六月以上、五年以下有期徒刑：
一  於夜間侵入住宅或有人居住之建築物、船艦或隱匿其內而犯之
    者。
二  毀越門扇、牆垣或其他安全設備而犯之者。
三  攜帶兇器而犯之者。
四  結夥三人以上而犯之者。
五  乘火災、水災或其他災害之際而犯之者。
六  在車站或埠頭而犯之者。
前項之未遂犯罰之。


司法院資訊處製作；財團法人民間司法改革基金會備份。
